# **JOHN EDIER GOMEZ ZUÑIGA**

TECNICO ELECTRONICO Y ELECTROMECANICO

+57 3003678745

iedi@hotmail.com

Calle 31 # 32b - 18 Cali - Valle

www.linkedin.com/in/johngomezz



### **Perfil Profesional:**

Técnico electrónico y electromecánico con más de 9 años de experiencia en diseñar, instalar, inspeccionar, probar, mantener y reparar sistemas y accesorios de control mecánico, eléctrico, electrónico, hidráulico y neumático, interpretación de planos y manejo de programas de diseño CAD, Cumplir programas de inspecciones periódicas, llevar los registros de mantenimiento TPM y RCM, apto para el trabajo en equipo, buscando aprender nuevas habilidades y crecer profesionalmente.

### **Experiencia Profesional:**

09/2022 - 05/2023

**ELECTRICISTA-TECNICO III** 

**POSTOBON** 

Áreas de experiencia: Habilidades especializadas en el mantenimiento, instalación y reparación de equipos eléctricos de gran escala, garantizando el correcto funcionamiento de los equipos y la seguridad eléctrica en la planta de producción con capacitación y experiencia en PLC, HMI, SCADA, servomotores bandas transportadoras, máquinas de llenado, codificadores, paletizadoras, enfardadoras, túneles de termo encogido, chiller, UMA, HVAC

01/2016 - 05/2022

**TECNICO ELECTRONICO** 

HOTEL Y CASINOS ALADDIN

**Áreas de experiencia**: Mantenimiento, reparación de máquinas tragamonedas o video slot, billeteros, ruletas electrónicas y/o manuales, CPU, monitores, UPS, fuentes, tableros de control, Instalación de Cámaras de televigilancia (IP, CCTV), Puntos de Red, cableado estructurado y eléctrico en General.

12/2019 - 05/2022

**ELECTROMECANICO** 

MAPLASCALI S.A.S.

**Áreas de experiencia**: Diseño, montaje, mantenimiento, reparación, programación y puesta en marcha de maquinaria industrial para procesos de empaque, dosificación y codificación automatizados (Bandas transportadoras, contactores, electroválvulas, temporizadores, piro-metros, relés, motores, servo motores, tableros de control, variadores de velocidad, PLC y HMI.

### Formación Académica:

Especialización Tecnológica en gestión de laboratorios de ensayo y calibración ISO/IEC 17025 SENA, ENERO 2018 - ENERO 2019

CALI - COLOMBIA

Tecnología en mantenimiento electrónico e instrumental industrial

SENA, ENERO 2015 - ENERO 2017

CALI - COLOMBIA

## Formación Complementaria:

- Curso reentrenamiento trabajo seguro en alturas Nivel avanzado SENA 2023
- Diplomado en programación de software Universidad de Caldas 2021
- Formación avanzada en brigadas de emergencia Escuela Interamericana de bomberos 2016
- Curso Montaje de sistemas automatizados en refrigeración y climatización comercial SENA 2013

#### Informática:

Microsoft Office nivel usuario avanzado Excel. Word. Access. PowerPoint.

#### Idiomas:

Inglés: Hablado – Intermedio Escrito – Intermedio

### Otros:

Licencia de conducir C1